臺灣高等法院臺中分院刑事判決　　　　　　　　　　　九十四年度上訴字第四一號
　　上　訴　人　臺灣彰化地方法院檢察署檢察官
　　被　　　告　丁○○
　　指定辯護人　本院公設辯護人　乙○○
右上訴人因被告偽造有價證券等案件，不服臺灣彰化地方法院中華民國九十三年十月
二十一日第一審判決（九十三年度訴字第五八四號，起訴案號：台灣彰化地方法院檢
察署九十三年度偵字第三二○九號；另檢察官於原審審理時就相牽連之行使偽造私文
書部分追加起訴），提起上訴，本院判決如左：
    主      文
上訴駁回。
    事實及理由
一、本案經本院審理結果，認第一審判決認事用法及量刑均無不當，應予維持，並引
    用第一審判決書記載之事實、證據及理由（如附件） 。
二、上訴人臺灣彰化地方法院檢察署檢察官據告訴人丙○○之請求上訴意旨略謂：被
    告為出售系爭土地，遂以偽造子女票據換取告訴人之信任，騙告訴人簽名蓋章設
    定契約書及權狀，並聲稱賣得款項將優先清償告訴人之借款，也書立保證書，並
    非如原判決所述：並未自告訴人處獲致任何財物利益。又原判決記載，被告基於
    直系親屬之信賴與情誼，而該票據只做臨時性之債權擔保，惟被告售地款並未清
    償，自行花費，可見有蓄意賴賬，拖累被偽造人之責任，被告之妻已向法院陳述
    ，該簽名乃被告私下所為，並逼其離婚，以便再婚，另戊○○亦稱：被告從未扶
    養伊，更將其第一份薪資領取給女人花用，可見被告毫無責任感，並非如判決書
    所載親情可貴，被告於原審審理期間一再以不實謊言推卸責任，其未坦承且態度
    不佳云云，而認告訴人上訴之請求尚非顯無理由，而提起本件上訴，請求將原判
    決撤銷，更為適當合法之判決。
三、經查：依告訴人丙○○請求檢察官上訴所陳之右揭意旨，應係指摘原審適用刑法
    第五十九條規定對被告酌量減輕其刑，及對被告為緩刑之宣告係屬不當。惟上訴
    意旨所指被告出售土地之事應係指被告與告訴人另案詐欺之訴訟，該案告訴人丙
    ○○係指訴被告丁○○：「被告丁○○於八十三年四月間，以留置彰化縣芬園鄉
    ○○段九○五之三地號土地所有權狀為擔保之方式，向告訴人丙○○借款新台幣
    （下同）一百萬元，及至八十四年間，被告則要求將上開權狀取回，並允諾於該
    土地出售後，將優先償還積欠告訴人借款，惟該土地出售後，被告並未依約償還
    借款，因認被告涉有詐欺罪嫌」云云；被告於該案則辯稱：當初伊的確有依約定
    留置土地所有權狀給丙○○，後來土地出賣之後，價金被其他債權人拿走，所以
    才沒還錢給丙○○等語。該案經檢察官偵查後認係民事問題，而以罪嫌不足對被
    告處分不起訴，此有臺灣彰化地方法院檢察署檢察官八十七年度偵字第八八五四
    號不起訴處分書在卷可參（見本院卷第三三頁）。告訴人於該詐欺案件指訴被告
    犯詐欺罪之時間為八十四年間，而本案被告偽造支票背書之時間係在八十七年一
    月間，偽造本票之時間則係在八十七年四月下旬，是告訴人請求上訴意旨謂：「
    被告為出售系爭土地，遂以偽造子女票據換取告訴人之信任，騙告訴人簽名蓋章
    設定契約書及權狀，並聲稱賣得款項將優先清償告訴人之借款‧‧‧被告售地款
    並未清償，自行花費，可見有蓄意賴賬‧‧‧」云云，顯係強將上開不同時間發
    生之二事牽扯在一起，其因此據以指摘原判決不當，自有未合。至告訴人所指稱
    被告與其前妻、女兒間之家務事，為被告所否認，況原判決亦未就被告與其妻間
    離婚之事有何論述而為被告有利之認定，另被告於原審審理時確係坦認犯行，有
    審判筆錄可稽，上訴意旨謂被告於原審審理期間一再以不實謊言推卸責任，其未
    坦承且態度不佳云云，據以指摘原判決不當，亦有未合。末查，被告於本院審理
    時已與告訴人達成民事和解，此有本院和解筆錄一份在卷可憑，告訴人並當庭表
    示因被告尚有一名小孩很小需要他扶養，請法院給予被告緩刑之機會等語。從而
    ，檢察官據告訴人前揭請求而提起本件上訴，其所為各項指摘均難認有理由，上
    訴自應駁回。
據上論斷，應依刑事訴訟法第三百七十三條、第三百六十八條，判決如主文。
本案經檢察官甲○○到庭執行職務。
中      華      民      國　    九十四     年     四      月    十四　　日
                                臺灣高等法院臺中分院刑事第四庭
                                      審判長法　官  江　德　千
                                            法  官　陳　欣　安
                                            法　官　劉　登　俊
右正本證明與原本無異。
如不服本判決應於收受送達後十日內向本院提出上訴書狀，其未敘述上訴之理由者並
得於提起上訴後十日內向本院補提理由書（均須按他造當事人之人數附繕本）。
                                            書記官  吳　麗　琴
中      華      民      國　    九十四     年     四      月    十四　　日
                                                                        Ｒ
